臺灣雲林地方法院刑事判決　　　　　　　　　　　　　九十一年度易字第三三八號
　　公　訴　人　臺灣雲林地方法院檢察署檢察官
　　被　　　告　乙○
　　被　　　告　丙○○
右列被告因恐嚇等案件，經檢察官提起公訴（九十一年度偵字第二二七八號），本院
判決如左：
    主  文
丙○○傷害人之身體，處拘役參拾日，如易科罰金，以參佰元折算壹日。又連續以加
害生命之事，恐嚇他人致生危害於安全，處拘役伍拾日，如易科罰金，以佰元折算
壹日。應執行拘役柒拾日，如易科罰金，以參佰元折算壹日。
乙○被訴傷害部分公訴不受理。
    事  實
一、丙○○於民國九十一年五月二十七日四時許，飲酒後返回其位於雲林縣古坑鄉永
    光村大湖口六十之一號之住處時，基於普通傷害之犯意，以拳頭毆打及以腳踢其
    妻甲○○，致甲○○因而受有左頰擦傷、頭皮紅腫、左膝擦傷、右膝瘀傷、右手
    掌擦傷併水泡等傷害。乙○因見其媳婦甲○○遭毆打，為阻止丙○○繼續毆打甲
    ○○，遂持木棍毆打丙○○（乙○傷害部分業經撤回告訴），丙○○不甘遭其父
    乙○毆打，竟基於恐嚇之概括犯意，先持柴刀欲追砍乙○，並對乙○恐嚇稱：要
    殺死你等語，而以此加害生命之事，恫嚇乙○，使乙○因而心生畏懼，致生危害
    於安全，乙○隨即躲避至他處，嗣經過約二小時後，乙○返家時，丙○○見乙○
    返家，復持十字鎬一支追砍乙○，並出言恫嚇稱：要殺死你等語，又以此加害生
    命之事，恫嚇乙○，使乙○因而心生畏懼，致生危害於安全。
二、案經被害人甲○○、乙○訴由雲林縣警察局斗南分局報請臺灣雲林地方法院檢察
    署檢察官偵查起訴。
    理  由
甲、有罪部分：
一、訊之被告丙○○固坦承有於右揭時、地，出手毆打甲○○之事實，惟矢口否認有
    何持刀及十字鎬追砍其父乙○並出言恐嚇其父之犯行，辯稱：伊當天被其父親乙
    ○打到連東西都沒有辦法拿，怎麼可能拿柴刀及十字鎬追砍乙○云云。經查：（
    一）被告於九十一年五月二十七日凌晨四時許，以拳頭毆打及以腳踢其妻甲○○
    之事實，業據告訴人甲○○於警訊、偵查及本院調查時指訴綦詳，而告訴人甲○
    ○因被告之傷害行為，受有左頰擦傷、頭皮紅腫、左膝擦傷、右膝瘀傷、右手掌
    擦傷併水泡等傷害，亦經醫師驗明，有行政院衛生署雲林醫院所出具之驗傷診斷
    書一紙在卷可稽，被告傷害部分之犯行，應堪認定。（二）被害人乙○因見被告
    丙○○出手傷害甲○○，即持木棍毆打丙○○，丙○○不甘遭其父乙○毆打，遂
    持柴刀追砍乙○，並對乙○恐嚇稱：要殺死你等語，乙○隨即躲避至他處，嗣乙
    ○返家後，丙○○見乙○返家，復持十字鎬追砍乙○，並出言恫嚇稱：要殺死你
    等語乙節，亦據被害人乙○於警訊、偵查及本院審理時指訴歷歷，而被害人甲○
    ○於本院訊問時亦陳稱：「... 我看到丙○○拿刀追我公公（即乙○）要打他，
    還說要殺死他」等語（見本院九十一年七月二十三日訊問筆錄），且有扣案之柴
    刀及十字鎬各一支足資佐證，參以被告丙○○為被害人乙○之子，業據被告丙○
    ○供述明確，乙○身為被告之生父，關愛子女猶恐不及，若非被告丙○○確有上
    開恐嚇犯行，被害人乙○身為父親當不至堅持對子提出告訴，被告空言否認未曾
    恐嚇其父，顯係事後卸責之詞，委無足採。本件事證明確，被告犯行洵堪認定。
二、核被告丙○○所為，係犯刑法第二百七十七條第一項之傷害罪及第三百零五條之
    恐嚇危害安全罪。被告丙○○先後持柴刀及十字鎬追砍及出言恐嚇乙○之行為，
    時間緊接，觸犯構成要件相同之罪名，顯係基於概括犯意而為，應依連續犯規定
    論以一罪，並加重其刑。被告丙○○所犯上開傷害及恐嚇二罪，犯意各別，罪名
    不同，應分論併罰之。又被告丙○○持十字鎬恐嚇被害人乙○部分雖未據公訴人
    起訴，然本院認有連續犯之裁判上一罪關係，為起訴效力所及，基於審判不可分
    原則，應併予審理。爰審酌被告丙○○於飲酒後，無故毆打其妻，經其父出面阻
    止，仍不知悔改，反持柴刀、十字鎬等兇器欲追砍其父，並出言恐嚇其父，對於
    父親長輩毫不尊重，不知倫常道理，犯罪後猶空言狡辯，毫無悔意，其犯罪之動
    機、目的、手段與被害人所受傷害程度等一切情狀，分別量處如主文所示之刑，
    並分別諭知易科罰金之折算標準，並定其應執行之刑。扣案之柴刀及十字鎬各一
    支，並非被告丙○○所有，而係被害人乙○所有之物，業據被害人乙○陳述在卷
    ，且非專供恐嚇犯罪所用之物，又非違禁物，爰不另為沒收之諭知。
乙、不受理部分：
一、按告訴乃論之罪，告訴人於第一審辯論終結前得撤回其告訴，又告訴經撤回者，
    應諭知不受理之判決，刑事訴訟法第二百三十八條第一項、第三百零三條第三款
    定有明文。
二、查本件告訴人即被告丙○○告訴被告乙○傷害案件，起訴書認被告乙○係觸犯刑
    法第二百七十七條第一項之傷害罪嫌，依同法第二百八十七條前段之規定，須告
    訴乃論。茲據告訴人丙○○當庭撤回告訴，依照首開說明，此部分爰不經言詞辯
    論，逕為諭知不受理之判決。
據上論斷，應依刑事訴訟法第二百九十九條第一項前段、第三百零三條第三款、第三
百零七條，刑法第五十六條、第二百七十七條第一項、第三百零五條、第五十一條第
六款、第四十一條第一項前段，罰金罰鍰提高標準條例第一條前段、第二條，判決如
主文。
本案經檢察官蔣得龍到庭執行職務。
中　　　華　　　民　　　國　　　九十一　　　年　　七　　月　　三十一　　日
                                    臺灣雲林地方法院刑事第二庭
                                            法　官
右正本證明與原本無異。
如不服本判決，應於判決送達後十日內，向本院提出上訴狀。（須附繕本）
